【裁判字號】    90,訴,386
【裁判日期】    900522
【裁判案由】    清償借款
【裁判全文】
臺灣臺北地方法院民事判決  九十年度訴字第三八六號
    原      告  台灣土地銀行
    法定代理人  乙○○
    訴訟代理人  丙○○
                許景德
                張學文
    被      告  甲○○
                              居台北市○○路三十巷一六八弄二二號
    訴訟代理人  徐南城律師
右當事人間請求清償借款事件，本院判決如左：
    主    文
被告應給付原告新台幣伍佰肆拾伍萬零柒佰肆拾肆元，及自民國八十九年七月二十一
日起至清償日止，按年息百分之八．七九計算之利息，並自民國八十九年八月二十二
日起至清償日止，在六個月以內者，按上開利率百分之十，超過六個月者，超過部份
按上開利率百分之二十計付違約金。
訴訟費用由被告負擔。
本判決得假執行。
    事    實
甲、原告方面：
一、聲明：如主文所示。
二、陳述：
（一）案外人劉孝仁以被告甲○○為連帶保證人，於民國八十四年十一月二十一日向
      原告借用新台幣（下同）五百七十三萬元，約定借款期間自八十四年十一月二
      十一日起至一百零四年十一月二十一日止，自借款日起分二百四十期，每期一
      月，第一期至第三十六期只付利息不還本金，第三十七期起平均攤還本息，最
      後一期按實際未還餘額計算，如有一期未履行時，即視為全部到期，利息按原
      告基本放款利率加碼六．二碼（每碼百分之○．二五）計算，並隨原告牌告基
      本放款利率調整而調整，逾期未償付本息時，其逾期在六個月以內者，按約定
      利率百分之十，超過六個月者，超過部份按約定利率百分之二十計付違約金。
      詎案外人劉孝仁自八十九年七月二十一日起即未依約繳款，屢經催討，均置之
      不理，依借據第三條之約定，債務視同全部到期，計尚積欠原告如訴之聲明所
      示之金額，迄未清償，而被告為連帶保證人，應負連帶清償之責，為此爰依消
      費借貸及連帶保證之法律關係，提起本件訴訟，訴請被告如數清償。
三、證據：提出借據、授信約定書、放款付出傳票、放款帳卡、利率變動表、降低貸
    款利率申請書等件為證。
乙、被告方面：
一、聲明：認諾原告之請求。
二、陳述：被告原認借款人即案外人劉孝仁未能依約繳款，原告只對擔任連帶保證人
    之被告訴請連帶保證責任，未對案外人劉孝仁請求，情理難容，及案外人劉孝仁
    曾告知被告，原告已同意變更清償方法，惟因案外人劉孝仁經合法通知而未到庭
    作證，故捨棄對該部分之調查，而被告之連帶保證責任於訴訟進行後亦已瞭解而
    不再異議，茲認諾原告之請求。
三、證據：聲請訊問證人劉孝仁（其後於本院九十年四月十日訴訟進行中，當庭捨棄
    對該證據之調查）。
    理    由
一、件依兩造授信約定書第十三條，合意以本院為第一審管轄法院，有該授信約定書
    附卷可稽，是本院就本件訴訟自有管轄權，合先敘明。
二、按當事人於言詞辯論時為訴訟標的之認諾，法院即應不調查他造所主張為訴訟標
    的之法律關係是否果屬存在，而以認諾為該當事人敗訴之判決基礎，最高法院四
    十五年度台上字第三一號判例意旨參照，本件被告對原告之請求既於言詞辯論時
    為訴訟標的之認諾，則被告自應受敗訴之判決，原告之請求應予准許。
三、本件係本於被告認諾所為之判決，依民事訴訟法第三百八十九條第一項第一款規
    定，應依職權宣告假執行。
四、原告之訴為有理由，依民事訴訟法第七十八條、第三百八十九條第一項第一款，
    判決如主文。
中      華      民      國    九十      年      五      月    二十二    日
                        民事第四庭  審判長  法      官  謝明珠
                                            法      官  洪于智
                                            法      官  孫曉青
右為正本係照原本作成
如對本判決上訴，須於判決送達後廿日內向本院提出上訴狀
中      華      民      國    九十      年      五      月    二十二    日
                                            法院書記官  袁以明


司法院資訊處製作；財團法人民間司法改革基金會備份。
